臺灣臺南地方法院民事裁定
110年度事聲字第59號
異  議  人
即  聲請人  曾士豪即凱祥吊車工程行

上列異議人因聲請對相對人發給支付命令事件，異議人對於本院
司法事務官民國110年8月31日110年度司促字第15364號裁定提出
異議，本院裁定如下：
    主    文
異議駁回。
    理    由
一、按「當事人對於司法事務官處理事件所為之終局處分，得於
    處分送達後10日之不變期間內，以書狀向司法事務官提出異
    議」、「司法事務官認前項異議有理由時，應另為適當之處
    分，認異議為無理由者，應送請法院裁定之」、「法院認第
    1項之異議為有理由時，應為適當之裁定，認異議為無理由
    者，應以裁定駁回之」民事訴訟法第240條之4第1項前段、
    第2項至第3項定有明文。查本院司法事務官於民國110年8月
    31日以110年度司促字第15364號裁定駁回異議人支付命令之
    聲請，該裁定於110年9月17日送達異議人，異議人於110年9
    月24日向本院對原裁定提出異議，經司法事務官認其異議為
    無理由而送請本院為裁定，核與上述規定相符，合先敘明。
二、異議意旨略以：
　㈠衡諸一般民間吊車起重業的交易習慣，係客戶依其所需，以
    吊車噸數及施工現況致電吊車業者預定吊車施工日期，雙方
    就價錢、吊車噸數意思表示合致，才派遣吊車司機至工地現
    場施作起重吊掛作業，畢竟吊車租用費用略高於一般民生交
    易金額，因此均在電話中就吊車費用達成初步的口頭約定，
    於工地現場當日起重施作後，司機便會拿簽單簿供客戶簽章
    ，作為出車施工之證明，鐵工業者常先由現場施作師傅簽結
    簽單後，司機將三聯式簽單其中一聯，交給現場鐵工師傅繳
    回與鐵工老闆，倘若短期租用(非包月需求)，也有可能會現
    場付清吊車貨款，或於月底將施作簽單收齊後，一併開立明
    細表向客戶請求給付吊車款項。
　㈡惟請款明細表均會載明吊車起重作業之人、事、時、地、物
    ，本案係自108年8月1日起至同年9月4日止共計15趟車次，
    到高雄市岡山區本洲工業區本工六路106號曜伸鋼鐵廠區內
    ，施作吊拆廠內部分違章建築鐵厝料，每趟車次均會記載明
    確符合簽單後再一併請款，並非僅為吊車業者單方面陳述即
    可請款，然於簽署吊車簽單時，一般鐵工業者或鐵工師傅簽
    名時僅簽單名或小名也是極為平常之事，只要不妨礙交易進
    行，客戶認可即可，不會要求簽署全名，本案異議人測試後
    確認附件通訊軟體LINE對話之帳號為相對人之林姓負責人，
    相對人於異議人施工後，尚有新臺幣（下同）122,325元施
    工費用未給付，原裁定應予廢棄，請求准予核發支付命令等
    語。
三、按「支付命令之聲請，不合於第508條至第511條之規定，或
    依聲請之意旨認債權人之請求為無理由者，法院應以裁定駁
    回之；就請求之一部不得發支付命令者，應僅就該部分之聲
    請駁回之」民事訴訟法第513條第1項定有明文。次按「支付
    命令之聲請，應表明下列各款事項：㈠當事人及法定代理人
    ；㈡請求之標的及其數量；㈢請求之原因事實；其有對待給付
    者，已履行之情形；㈣應發支付命令之陳述；㈤法院；債權人
    之請求，應釋明之。」民事訴訟法第511條第1項、第2項亦
    有明定。為兼顧督促程序在使數量明確且無訟爭性之債權得
    以迅速、簡易確定，節省當事人勞費，以收訴訟經濟之效果
    ，並保障債權人、債務人正當權益，避免支付命令遭不當利
    用，爰於上述民事訴訟法第511條第2項規定，強化債權人之
    釋明義務，若債權人未為釋明，或釋明不足，不合於該條第
    2項規定者，法院得依本法第513條第1項規定，駁回債權人
    之聲請。再按釋明事實上之主張者，得用可使法院信其主張
    為真實之一切證據，但依證據之性質不能即時調查者，不在
    此限，民事訴訟法第284條另有明文；而釋明之舉證程度，
    僅須令法院就某一事實之存否，產生信其大概如此之薄弱心
    證為已足，又釋明之證據，需能使法院為即時之調查，則法
    院審酌應否核發支付命令時，應專就債權人提出之證據決之
    ，倘債權人並未提出證據，或僅依其提出之證據，仍無法依
    經驗或論理法則直接推論出其主張之事實者，即難認其已盡
    釋明之責，此時法院即應駁回支付命令之聲請。
四、經查：
　㈠異議人主張相對人委託其於108年8、9月間進行吊拆鐵厝料、
    吊運料件等作業，迄未支付122,325元費用與異議人，聲請
    對相對人發支付命令，並提出部分簽單影本、業主名片影本
    、通訊錄、通訊軟體LINE對話截圖、存證信函及明細表、存
    證信函回執影本等證據。
　㈡惟異議人雖提出明細表，並於該表中列出各次日期、行程明
    細、金額，然該表均為其所自行列計；簽單影本則僅有108
    年8月9日、108年8月14日、108年9月4日之簽單，簽收處僅
    分別有「國」、「輝」、「高」等字，未見完整姓名，無從
    特定簽署者身分，且亦未能佐證該等簽署者與相對人間之關
    聯性；通訊軟體LINE對話截圖雖於對話對象處載有「本洲工
    業區…作業林先生」，然而該「林先生」之實際身分為何，
    尚有疑問，況LINE通訊軟體並無要求以真實姓名作為帳號名
    稱，尚難以此證明該等訊息為相對人公司人員所發出。至其
    餘之存證信函及明細表、存證信函回執影本、業主名片影本
    ，亦僅足以證明異議人有以存證信函作為書面陳述通知相對
    人之事實，而為異議人單方面之主張，非屬債權證明之文件
    。此外，異議人未再釋明或提出其他足認兩造間有債權債務
    關係之證據。準此，異議人既未釋明兩造間有債權債務關係
    ，則其聲請對相對人核發支付命令，依前述說明，即有未合
    ，本院司法事務官因而駁回異議人之聲請，於法尚無違誤。
    從而，本件異議人之聲明異議，為無理由，應予駁回。
五、爰依民事訴訟法第240條之4第3項後段，裁定如主文。
中　　華　　民　　國　　110 　年　　10　　月　　13　　日
              民事第三庭    法  官　陳郁婷
以上正本證明與原本無異。
本裁定不得聲明不服。　　　　　　　　　　　　　　
中　　華　　民　　國　　110 　年　　10　　月　　21　　日
                            書記官  徐慧嵐